臺灣高等法院刑事判決　　　　　　　100年度交上易字第374號
上　訴　人　臺灣宜蘭地方法院檢察署檢察官
被　　　告　邱奕根
上列上訴人因被告公共危險案件，不服臺灣宜蘭地方法院100 年
度交易字第177 號，中華民國100 年10月31日第一審判決（起訴
案號：臺灣宜蘭地方法院檢察署100 年度偵字第3460號），提起
上訴，本院判決如下：
    主  文
上訴駁回。
    理  由
一、按不服地方法院之第一審判決而上訴者，應向管轄第二審之
    高等法院為之；上訴書狀應敘述具體理由；上訴書狀未敘述
    上訴理由者，應於上訴期間屆滿後20日內補提理由書於原審
    法院，逾期未補提者，原審法院應定期間先命補正；第二審
    法院認為上訴書狀未敘述理由或上訴有第362 條前段之情形
    者，應以判決駁回之，但其情形可以補正而未經原審法院命
    其補正者，審判長應定期間先命補正，刑事訴訟法第361 條
    、第367 條分別定有明文。所謂不服第一審判決之具體理由
    ，必係依據卷內既有訴訟資料或提出新事證，指摘或表明第
    一審判決有何採證認事、用法或量刑等足以影響判決本旨之
    不當或違法，而構成應予撤銷之具體事由，始克當之（例如
    ：依憑證據法則具體指出所採證據何以不具證據能力，或依
    憑卷證資料明確指出所為證據證明力之判斷如何違背經驗、
    論理法則）；倘僅泛言原判決認定事實錯誤、違背法令、量
    刑失之過重或輕縱，而未依上揭意旨指出具體事由，或形式
    上雖已指出具體事由，然該事由縱使屬實，亦不足以認為原
    判決有何不當或違法者（例如：對不具有調查必要性之證據
    ，法院未依聲請調查亦未說明理由，或援用證據不當，但除
    去該證據仍應為同一事實之認定），皆難謂係具體理由，俾
    與第二審上訴制度旨在請求第二審法院撤銷、變更第一審不
    當或違法之判決，以實現個案救濟之立法目的相契合，並節
    制濫行上訴（最高法院97年度台上字第892 號判決參照）。
    是以上訴人之上訴書狀或補提之上訴理由書，雖有敘述上訴
    理由，惟未具體敘述第一審判決有何違法或不當之情形，即
    與未敘述具體理由無異，其所為之上訴即不符合上訴之法定
    要件。
二、經查，本件原審判決以被告邱奕根於警詢及原審之自白，並
    依卷附宜蘭縣政府警察局三星分局當事人酒精測定紀錄表、
    刑法第185 條之3 案件測試觀察紀錄表、汽機車駕駛人酒後
    生理協調平衡檢測紀錄表（附於宜蘭縣政府警察局三星分局
    刑案偵查卷宗）。而依上開汽機車駕駛人酒後生理協調平衡
    檢測紀錄表所載，被告有身體前後或左右搖擺不定，用手臂
    來保持平衡，數錯數目或無法於30秒內朗誦完畢等情，綜此
    已足認被告因酒後注意力、反應力、感知能力、駕駛能力均
    降低，已達不能安全駕駛動力交通工具之程度，而認被告於
    民國100 年7 月5 日上午9 時許至11時許，在宜蘭縣三星鄉
    ○○路○段某小吃部飲酒後，已不能安全駕駛動力交通工具
    ，竟仍於酒後猶騎乘車牌號碼MDK-891 號重型機車行駛於道
    路，其所為應係犯刑法第185 條之3 服用酒類不能安全駕駛
    動力交通工具而駕駛罪，並審酌被告已有5 次酒醉駕車之公
    共危險前科紀錄，最近一次甫於100 年6 月11日因酒醉駕車
    撞及他人停放路旁之車輛致自己受傷，經送醫急救後抽血檢
    測發現其血液中所含酒精濃度高達365mg/dl，並經臺灣宜蘭
    地方法院檢察署檢察官向原審法院提起公訴（嗣於100 年10
    月28日經原審法院判處有期徒刑7 月），竟仍不知警惕，猶
    於飲用酒類後已精神不濟，在不能安全駕駛車輛之情形下，
    漠視一般用路人之生命、身體安全，冒然駕駛車輛上路，行
    為顯有可議，應予嚴懲，並斟酌被告高職肄業之智識程度、
    家庭經濟狀況小康，暨其酒醉程度，犯後坦承犯行，態度尚
    稱良好等一切情狀，量處處有期徒刑6 月，並諭知易科罰金
    之折算標準，以新臺幣1 千元折算1 日。原審法院就此部分
    論罪科刑，顯已斟酌刑法第57條各款所列情狀而未逾越法定
    刑度，量刑亦難認有失衡之處，從形式上觀察並無任何採證
    認事、用法或量刑之不當或違法。
三、檢察官收受判決後提起上訴，其上訴理由略以：被告前已有
    5 次酒後駕車之公共危險前科紀錄，且最近1 次甫於100 年
    6 月11日因酒醉駕車而撞及他人停放路旁之車輛致自己受傷
    ，經送醫急救後抽血檢測發現其血液中所含酒精濃度高達36
    5mg/dl，並經臺灣宜蘭地方法院於100 年10月28日以100 年
    度交易字第159 號判處有期徒刑7 月），原審認被告犯不能
    安全駕駛動力交通工具而駕駛罪，判處有期徒刑6 月，量刑
    顯屬過輕，不足以遏阻被告酒後駕車之犯行，請求將原判決
    撤銷，更為適當合法之判決。惟按刑罰之量定，為事實審法
    院得自由裁量之職權，倘其所量處之刑並未逾越法定刑之範
    圍（即所謂外部界限），復無違反比例或罪刑相當原則之情
    形（即所謂內部界限）者，自不得任意指為違法（最高法院
    97年度台上字第3096號、97年度台上字第2615號判決要旨參
    照）。經查原審判決理由已詳予載明審酌被告已有5 次酒醉
    駕車之公共危險前科紀錄，最近一次甫於100 年6 月11日因
    酒醉駕車撞及他人停放路旁之車輛致自己受傷，經送醫急救
    後抽血檢測發現其血液中所含酒精濃度高達365mg/dl等情，
    業如前述，原審已將檢察官據以提起上訴之5 次酒醉駕車公
    共危險情狀審酌在內，且被告前開犯行之行為態樣係酒後駕
    車撞及他人停放路旁之車輛致自己受傷，經送醫急救後抽血
    檢測發現其血液中所含酒精濃度高達365mg/dl等情，則就該
    次犯行，被告酒後騎乘機車發生交通事故，且血液中所含酒
    精濃度高達365mg/dl，其情節遠較本案嚴重，原審法院另案
    判處有期徒刑7 月，本案原審審酌適用刑法第57條之規定，
    在法定刑之範圍內為量處有期徒刑6 月，並無顯然失輕或失
    重，違背罪刑相當原則之情形，尚難指為違法。檢察官上訴
    意旨僅以被告所涉犯之公共危險案件，前已受有較重於本件
    所宣告之刑，而認有違反比例或罪刑相當原則之情形，尚有
    誤會。上訴意旨泛指原審判決量刑過輕，其形式上雖已指出
    具體理由，然依上開事由，尚不足以認為有何足以影響原判
    決之不當或違法，揆諸上開規定及說明，本件上訴顯無具體
    理由而不合法定程式，應予駁回，並不經言詞辯論為之。
四、據上論結，應依刑事訴訟法第367 條前段、第372 條判決如
    主文。
中    華    民    國   100    年    11    月    28    日
                  刑事第四庭  審判長法  官  陳筱珮
                                    法  官  楊貴雄
                                    法  官  邱滋杉
以上正本證明與原本無異。
不得上訴。
                                    書記官  劉貞達
中    華    民    國   100    年    11    月    30    日